【裁判字號】    98,交聲,2339
【裁判日期】    980915
【裁判案由】    違反道路交通管理處罰條例聲明異議
【裁判全文】
臺灣臺北地方法院交通事件裁定        98年度交聲字第2339號
原處分機關  臺北市交通事件裁決所
異  議  人
即受處分人  甲○○
上列異議人即受處分人因違反道路交通管理處罰條例案件，對於
臺北市交通事件裁決所於中華民國九十八年六月三十日所為之北
市裁罰字第裁22-C00000000號處分（原舉發通知單案號：北縣警
交大字第C00000000號）聲明異議，本院裁定如下：
    主  文
異議駁回。
    理  由
一、異議意旨略以：異議人即受處分人甲○○於民國九十八年四
    月六日晚間，將其所有之車牌號碼５Ｎ－０９８７號自小客
    車停放在臺北縣新店市公有停車場內，同月七日卻發現車輛
    被拖吊並遭舉發「停車位置不依規定」之違規行為，但該處
    無任何「迴轉道」之標示或標線，不知有何妨礙各用路人、
    車通行之情事，因此對該裁決不服，爰聲明異議云云。
二、按汽車駕駛人停車時，有停車時間、位置、方式、車種不依
    規定之情形，或在顯有妨礙其他人、車通行處所停車者，處
    新臺幣（下同）六百元以上一千二百元以下罰鍰，道路交通
    管理處罰條例第五十六條第一項第五款、第九款定有明文。
    次按車輛停放線，用以指示車輛駕駛人停放車輛之位置與範
    圍。本標線之線型為白實線，線寬十公分，道路交通標誌標
    線號誌設置規則第一百九十條第一項、第二項前段亦有明文
    。
三、經查：異議人固不否認有於九十八年四月七日上午十一時五
    分許，將其所有之前開車輛停放於同前縣永安街公有停車場
    內之事實，惟辯稱該處無任何標示迴轉道之文字或圖樣。然
    觀諸卷附之採證照片顯示，該停車場之出入口處設有「停車
    場內、禁止違規併排停車、違者取締」之告示牌，提醒用路
    人停車之相關規定，用路人既停於停車場內，即應遵守停車
    場之停車規定。又該停車場可供停車之處繪有白實線，白實
    線格子之外之區域，顯為供車輛迴轉、進出會車之通道，有
    平面圖及現場照片共十三張在卷可稽，是進入該停車場停車
    者，自不可隨意停放在未劃有停車格之空地。而異議人所有
    之上揭車輛，係停置在白色格線之外，且屬進出停車場供車
    輛迴轉、進出會車通道上，顯有妨礙其他車輛通行之情形，
    且未依規定位置停放，是異議人停放於該停車場未繪劃停車
    格之迴轉道上，自屬違規之行為無疑。異議人前開所辯，並
    不足採。異議人上開違規行為堪以認定，應依法裁罰。
四、綜上所述，本件異議人確有停車位置不依規定之違規行為。
    原處分機關依道路交通管理處罰條例第五十六條第一項第九
    款及違反道路交通管理事件統一裁罰基準表之規定，裁處受
    處分人罰鍰六百元，核無違誤，本件聲明異議為無理由，應
    予駁回。
五、據上論斷，應依道路交通管理處罰條例第八十七條第二項，
    道路交通案件處理辦法第十九條，裁定如主文。
中    華    民    國     98     年    9     月    15  日
                        交通法庭  法  官  游士珺
上正本證明與原本無異。
如不服本裁定，應於裁定送達後5日內向本院提出抗告狀。
                                  書記官  許婉如
中    華    民    國    98    年    9     月    15    日


司法院資訊處製作；財團法人民間司法改革基金會備份。
